【裁判字號】    95,聲,1649
【裁判日期】    950831
【裁判案由】    發還擔保金
【裁判全文】
臺灣板橋地方法院民事裁定              95年度聲字第1649號
聲  請  人
即  債權人  萬泰商業銀行股份有限公司
法定代理人  乙○○
代  理  人  丙○○
相  對  人
即  債務人  甲○○
上列聲請人聲請發還擔保金事件，本院裁定如下：
    主      文
聲請人於本院九十四年度存字第四七二號擔保提存事件一案所提
存之擔保金新臺幣貳萬玖仟元准予發還。
聲請程序費用由相對人負擔。
    理      由
一、按訴訟終結後，供擔保人證明已定20日以上之期間，催告受
    擔保利益人行使權利而未行使者，或法院依供擔保利益人之
    聲請，通知受擔保利益人於一定期間內行使權利並向法院為
    行使權利之證明而未證明者，法院應依供擔保人之聲請，以
    裁定命返還其提存物或保證書，民事訴訟法第104條第1項第
    3款定有明文，依同法第106條之規定，於其他依法令供訴訟
    上之擔保者，亦準用之。
一、本件聲請意旨略以：聲請人與相對人間假扣押事件，前依本
    院94年度裁全字第312號民事裁定，提供如主文第1項所示之
    新臺幣2萬9,000元為擔保金後，聲請就相對人之財產予以假
    扣押在案。茲因聲請人已撤回假扣押強制執行在案，聲請人
    並依民事訴訟法第104條第1項第3 款規定聲請本院以95年度
    聲字第1023號函催告相對人行使權利，迄今均未見相對人有
    任何訴訟主張，為此提出本院94年度裁全字第312 號民事裁
    定、94年度存字第472 號提存書、撤回假扣押執行聲請狀、
    95年度聲字第1023號函等影本各1 件，聲請發還擔保等語。
三、經查聲請人聲請本院於民國94年1 月13日以94年度裁全字第
    312 號裁定准予假扣押，聲請人並據以聲請本院以94年度執
    全字第516 號假扣押執行程序對相對人之財產予以假扣押在
    案，嗣聲請人於95年3月2日具狀向本院執行處撤回假扣押執
    行程序等情，業據本院調取上開卷宗核閱屬實，即已符合民
    事訴訟法第104條第1項第3 款所定之「訴訟終結」情形。聲
    請人聲請本院催告相對人行使權利，亦經本院於95年6月2日
    以板院輔民法95年度聲字第1023號函催告相對人行使權利，
    惟於送達後相對人迄未行使權利，復經本院調取該卷宗查核
    無誤，並有臺灣臺北地方法院95年8 月10日北院錦文人字第
    0950004304號函、本院民事紀錄科查詢表4 份附卷可證，揆
    諸前揭法條之規定，聲請人之聲請即有理由，應予准許。
四、爰依民事訴訟法第95條、第78條，裁定如主文。
中    華    民    國    95    年    8     月    31    日
                  民事第三庭法  官  許月珍
以上正本證明與原本無異。
如不服本裁定應於送達後10日內向本院提出抗告狀，並應繳納抗
告裁判費新台幣1,000 元整。
中    華    民    國    95    年    8     月    31    日
                            書記官  劉昌明


司法院資訊處製作；財團法人民間司法改革基金會備份。
